---
title: "R introduction to machine learning"
output: html_notebook
---

## 기계학습 소개-SEHnR
### rafalab.github 의 강의 내용 정리입니다. 

#### 1. 명명
1) outcome : 예측하고 싶은 것
2) features: 예측에 사용되는 것


outcome|feature~1~|feature~2~|...|feature~n~|
|:---:|:---:|:---:|:---:|:---:|
|Y~1,1~ |Y~1,2~|Y~1,3~|...|Y~1,n~|
|Y~2,1~ |Y~2,2~|Y~2,3~|...|Y~2,n~|
|:|:|:|...|:|
|Y~i,1~ |Y~i,2~|Y~i,3~|...|Y~i,n~|



#### 2.예제:키 크기로 남녀를 구분해 보자

```{r }
library(dslabs)
data(heights)
```

Outcome (y)과 Predictors(feature) (x)를 정의해 보자
```{r}
y<-height$sex     # outcome
x<-height$height  # feature
```

#### 3.Training and Test set


```{r}
set.seed(2007, sample.kind = 'Rounding')
test_index <-createDataPartition(y, times=1, p=0.5, list=FALSE)
```
`set.seed`는 무작위 추출시 값을 고정한 것이고, `times`는 얼마나 많은 표본을 `p`의 확률로 뽑을 것인가이다. 

```{r}
test_set <- heights[+test_index, ]
train_set <-heights[-test_index,]
```
로 test_set과 train_set을 구분한다. 
여기서 **train_set** 만을 이용하여 예측 모데릉ㄹ 만들고, **test_set**에서 예측정도를 확인할 것이다.

#### 3.Overall accuracy
정확도 검사를 위해 우선 결과를 단순 무작위로 예측해보자
즉,
```{r}
y_hat <-sample(c("Male", "Female"), length(test_index), replace=TRUE) %>% factor(levels=levels(test_set$sex))
```
`sample`명령으로 남/녀 중에 test_index 갯수 만큰, `replace=TRUE` 복원 추출을 하였다. 이후 `%>%`로 후속 조치를 하였는데, 남/녀의 수준을 test_set$sex의 수준 값과 동일하게 맞추었다(이래야 비교할 때 오류가 않남)

전체적 정확도는
```{r}
mean(y_hat==test_set$sex)
```
당연히 50%정도의 정확도를 갖는다. 

남자와 여자의 키를 구별해보자
```{r}
heights %>% group_by(sex) %>% summarize(mean(height), sd(height))
```
62인치 보다 큰 사람을 남자로 하여 예측해보자.
```{r}
cutoff <- seq(61, 70)
accuracy <- map_dbl(cutoff, function(x){
  y_hat <- ifelse(train_set$height > x, "Male", "Female") %>% 
    factor(levels = levels(test_set$sex))
  mean(y_hat == train_set$sex)
})
```
```{r}
qplot(cutoff, accuracy)
```

민감도 특이도도 조사해보 쉽게 하는 방법은 `confusionMatrix`를 사용하는 것이다.
```{r}
y_hat <- ifelse(test_set$height > 64, "Male", "Female") %>% 
  factor(levels = levels(test_set$sex))
y_hat <- factor(y_hat)
```
```{r}
cm <-confusionMatrix(data=y_hat, reference=test_set$sex)
```

```{r}
cm$table
```

```{r}
cm$overall
```
